【裁判字號】    89,易,1458
【裁判日期】    890524
【裁判案由】    賭博
【裁判全文】
臺灣板橋地方法院刑事判決                        八十九年度易字第一四五八號
    公  訴  人  臺灣板橋地方法院檢察署檢察官
    被      告  甲○○
    被      告  丙○○
    被      告  乙○○
右列被告因賭博案件， 經檢察官提起公訴（八十九年度偵字第三０一九號），本院
判決如左：
    主  文
甲○○、丙○○共同連續意圖營利聚眾賭博，均累犯，甲○○處有期徒刑陸月；丙○○處有期徒刑伍月，如易科罰金，均以參佰元折算壹日。
扣案如附表所示之物均沒收。
乙○○共同連續意圖營利聚眾賭博，處有期徒刑肆月，如易科罰金，以參佰元折算壹
日。
扣案如附表所示之物均沒收。
    事  實
一、甲○○曾於民國七十八年間因違反懲治盜匪條例等案件，經臺灣高等地方法院判
    處有期徒刑七年六月確定，嗣經同院於八十年二月十三日依中華民國八十年罪犯
    減刑條例減為有期徒刑七年二月確定，刑期起算日為七十八年七月十六日，指揮
    書執畢日期為八十五年三月六日，縮刑期滿日期為八十五年一月十二日，於八十
    一年十二月三十一日因縮短刑期假釋出監，假釋期滿未經撤銷，所餘刑期以已執
    行論，詎仍不知自檢，竟基於意圖營利之概括犯意，自八十九年一月十日起，連
    續提供位於臺北縣三重市○○○路一四０號三樓，非公共場所或非公眾得出入之
    場所，並提供麻將、筒子及骰子為賭具，聚集不特定之賭客賭博財物。其賭博方
    式為：推筒子部分由賭客輪流作莊押注，以麻將筒子牌之點數大小比輸贏，約定
    賭客每押注輸贏新臺幣（下同）一萬元，即由甲○○抽取三百元之抽頭金營利；
    麻將部分則每底三百元，每四圈由甲○○抽取六百元之抽頭金營利。甲○○並自
    八十九年二月一日起，均以每日一千五百元之代價，分別僱用與之有上述共同犯
    意聯絡之乙○○及丙○○（丙○○曾有妨害自由、肅清煙毒條例及過失致死前科
    ，所犯最後一次之過失致死罪，係於八十八年七月五日經臺灣苗栗地方法院判處
    有期徒刑三月確定，甫於八十八年十二月十四日易科罰金執行完畢），依序在上
    址擔任賭場清場及把風工作。嗣於八十九年二月三日凌晨零時二十五分許，適有
    賭客黃明哲、鄭志忠、朱彥澔、歐昌坤、林文華、游志強；李建民、梁登牆、趙
    飛龍、翁金品等人（以上十人由移案機關即臺北縣警察局三重分局以違反社會秩
    序維護法均經處分罰鍰九千元）在上址分別以筒子及麻將牌賭博財物時，為警當
    場查獲，並扣得附表編號一至六所示甲○○所有，供渠等三人賭博犯行所用賭具
    麻將牌一副、麻將筒子牌一付、骰子十七顆、撲克牌剪紙十二支（一支代表一萬
    元）、帳冊一本及帳單一張；編號七所示甲○○等三人所有因本件犯行所得之抽
    頭金一萬二千三百元；賭客黃明哲等十人所有之賭資十一萬八千二百元（扣於上
    述違反社會秩序維護法案卷內）及甲○○個人所有之本票十二張、空白本票二十
    二張。
二、案經臺北縣警察局三重分局報請臺灣板橋地方法院檢察署檢察官偵查起訴。
    理  由
一、訊據被告甲○○、丙○○、乙○○對於前揭提供賭博場所，聚眾賭博之事實坦誠
    不諱，核與證人即當場被查獲之賭客黃明哲、鄭志忠、朱彥澔、歐昌坤、林文華
    、游志強、李建民、梁登牆、趙飛龍、翁金品等人於警訊中證述之情節相符，並
    有查獲現場紀錄表一紙及扣案如附表所示之賭具麻將牌一副、麻將筒子牌四十張
    、骰子十七顆、撲克牌剪紙十二支、帳冊一本、帳單一張及抽頭金一萬二千三百
    元在卷可資佐證，本件事證明確，被告三人犯行，均堪認定，自應依法論科。
二、核被告甲○○、丙○○、乙○○三人所為，均係犯刑法第二百六十八條前段之意
    圖營利供給賭博場所罪及同條後段之意圖營利聚眾賭博罪。被告三人所犯上開二
    罪，有犯意聯絡及行為分擔，應論以共同正犯。再被告三人先後多次供給賭博場
    所及聚眾賭博之犯行，時間緊密，所犯構成要件亦皆復相同，顯均係基於概括犯
    意反覆為之，為連續犯，均應依刑法第五十六條連續犯規定各論以一罪，並分別
    依法加重其刑。又被告三人所犯上述意圖營利供給賭博場所罪及意圖營利聚眾賭
    博罪二罪間，有方法結果之牽連關係，為牽連犯，均應從一較重之意圖營利聚眾
    賭博罪處斷。次者，被告甲○○提供前開坐落臺北縣三重市○○○路一四０號三
    樓賭博場所，由被告丙○○在該址樓下把風，如發現異狀即電知被告甲○○，如
    有賭客前來經過濾後，即由丙○○開啟門鎖始得進入等情，業據被告丙○○於警
    訊中供明在卷，是該賭博場所顯非公共場所或公眾得出入之場所，公訴人認前開
    賭博場所係公眾得出入之場所，且認被告甲○○等三人所犯上述意圖營利供給賭
    博場所及意圖營利聚眾賭博二罪，均係一行為觸犯二罪名，為想像競合犯，咸有
    誤會，附此敘明。第查被告甲○○、丙○○二人前有如事實欄所載之論罪科刑執
    行情形，有臺灣高等法院檢察署刑案紀錄簡覆表在卷可憑，其二人皆於五年內再
    犯本件有期徒刑以上之罪，為累犯，應各依法遞加重其刑。爰審酌被告甲○○、
    、乙○○及丙○○三人違禁圖利，抽取頭錢，聚賭使人曠廢隳惰，玩歲愒時，所
    生賭博歪風危害，惟犯後坦白承認，態度尚稱良好等一切情狀，爰各量處如主文
    所示之刑，並均諭知易科罰金之折算標準，以示懲儆。
三、扣案如附表編號一至六所示麻將牌一副、麻將筒子牌一副、骰子十七顆、撲克牌
    剪紙十二支、帳單一張及帳冊一本，係被告甲○○所有供渠等共同前開賭博犯行
    所用之物，業據被告甲○○三人供明在卷：附表編號七所示之抽頭金一萬二千三
    百元，係被告甲○○、丙○○及乙○○犯罪所得，為渠等所有，併依法宣告沒收
    。至賭資十一萬八千二百元，係賭客黃明哲等十人所有，已隨渠等違反社會秩序
    維護法移扣於臺北縣警察局三重分局，並為沒入處分，有臺北縣警察局三重分局
    社會秩序維護法案件處分書附卷可稽；另扣案之本票十二張、空白本票二十二張
    ，雖係被告甲○○所有，惟係其個人借貸憑據，核與本件賭博犯行了無關涉，自
    不得於此宣告沒收，併此敘明。
據上論斷，應依刑事訴訟法第二百九十九條第一項前段，刑法第二十八條、第五十六
條、第二百六十八條、第五十五條、第四十一條、第四十七條、第三十八條第一項第
二款、第三款，罰金罰鍰提高標準條例第一條前段、第二條，判決如主文。
本案經檢察官謝宗甫到庭執行職務
中      華      民      國      八十九    年      五      月    二十四  日
                                  臺灣板橋地方法院刑事第六庭
                                          法  官  彭  松  江
右正本證明與原本無異。
如不服本判決，應於判決送達後十日內，向本院提出上訴狀。
                  書記官  陳  福  記
中      華      民      國      八十九    年      五      月    二十五  日
附表：
編號  品      名      數量及金額      沒      收      法      條
一    麻將牌          壹副            刑法第三十八條第一項第二款
二    麻將筒子牌      壹副（肆拾張）  刑法第三十八條第一項第二款
三    骰子            拾柒顆          刑法第三十八條第一項第二款
四    撲克牌剪紙      拾貳支          刑法第三十八條第一項第二款
                      （壹支代表壹萬元）
五    帳冊            壹本            刑法第三十八條第一項第二款
六    帳單            壹張            刑法第三十八條第一項第二款
七    抽頭金          壹萬貳仟參佰元  刑法第三十八條第一項第三款
                      （新臺幣）
附錄本案論罪科刑法條全文：
刑法第二百六十八條：
  意圖營利，供給賭博場所或聚眾賭博者，處三年以下有期徒刑，得併科三千元以下
罰金。


司法院資訊處製作；財團法人民間司法改革基金會備份。
